臺灣基隆地方法院小額民事判決
原　　　告　長弘照明有限公司
法定代理人　蘇人煌
訴訟代理人　陳映姿
被　　　告　大眾拓展事業有限公司
法定代理人　沈臺隆
上列當事人間請求給付貨款事件，本院於民國100年3月10日言詞
辯論終結，判決如下：
    主  文
被告應給付原告新臺幣新臺幣肆萬陸仟零玖拾捌元，及自民國九
十九年十月三十日起至清償日止，按週年百分之五計算之利息。
原告其餘之訴駁回。
訴訟費用新臺幣壹仟元由被告負擔。
本判決原告勝訴部分得假執行。
    事實及理由
一、按訴狀送達後，原告不得將原訴變更或追加他訴，但擴張或
    減縮應受判決事項之聲明者，不在此限，民事訴訟法第 255
    條第1項第3款定有明文。查原告原請求被告給付新臺幣（下
    同）46,098元，及自支付命令送達翌日起至清償日止，按週
    年5%計算之利息，之後就請求金額部分變更聲明為被告應給
    付原告62,360元，核屬擴張應受判決事項之聲明，合於前開
    規定，先予敘明。
二、原告起訴主張：
  (一)被告於民國98年4月間至同年9月間陸續向原告訂購燈具，因
    被告要求原告給予較低價格，原告遂依商業交易習慣以未含
    稅之單價報價（即不開立發票之價格），未稅貨款合計為32
    5,243 元，原告依約出貨並經被告簽收無誤，不料被告竟以
    原告未開立發票及提供安裝為由，拒絕給付尾款46,098元，
    原告為此補開發票1紙，並加計上開貨款之5%稅金即 16,262
    元，合計被告尚積欠含稅貨款62,360元未清償，為此求為判
    決被告應給付原告62,360元及自支付命令送達翌日起至清償
    日止，按週年5%計算之利息。
  (二)對被告抗辯之陳述：
  1.原告曾於98年 3月間以電子郵件寄送報價單給被告，該報價
    單已載明不含稅，若要開立發票，價額會不一樣。
  2.98年 9月份客戶對帳單所載係指該次被告應付貨款，對帳單
    都是某段時間出貨的金額，該對帳單之前期應收欄位，係因
    會計未將被告交付之支票抵充應付帳款而有塗改，之前寄給
    被告的其他對帳單，被告已給付貨款 279,145元，並未全部
    付款。
三、被告聲明駁回原告之訴，其抗辯略以：
  (一)兩造當初有講好買賣的價格，並未約定可不必開立發票，而
    原告所提之銷貨單只有98年 4月10日的有載明價格，其他都
    是空白未報價，被告向原告進貨後即一再請原告提出價格之
    依據，原告係98年於 4月間出貨後才傳真報價單過來，且被
    告向原告拿的東西都是展示用的，至少應有 8折的優惠，原
    告如開立發票予被告，並更換毀損的物品，被告願清償積欠
    的22,715元貨款。
  (二)另依被告所提出之98年 9月份客戶對帳單所示，前期應收欄
    未記載任何金額，足以證明之前的貨款都已付清，被告僅積
    欠最後1次貨款22,715元，至於原告於100年 2月15日開立之
    發票原本不是今年度的發票，可能已無法報稅，被告拒絕收
    受。
四、原告主張被告於98年4月間至同年9月間，陸續向原告訂購燈
    具等貨物，原告已依約出貨並經被告收受無誤，且原告除於
    98年 4月間傳真報價單予被告，亦有提供被告歷次訂購貨物
    之客戶對帳單，及被告已給付原告貨款 279,145元之事實，
    業據原告提出客戶交易明細表、報價單、銷貨單、客戶對帳
    單、統一發票、應付帳款備忘表等件影本為證，且為被告所
    不爭執，原告此部分之主張堪信屬實。至原告另主張兩造約
    定之貨物價格係扣除稅金之單價，故不開立發票，如要開立
    發票需加收5%之稅金等語，則為被告所否認，並以前揭內容
    抗辯，因此本件所應審究的是兩造約定之貨款價額有無包含
    稅金？被告應給付之貨款金額為何？經查：
  (一)原告雖未於銷貨單中載明各項貨物之單價，然其已於98年 4
    月間傳真報價單予被告，亦有提供被告歷次訂購貨物之客戶
    對帳單，被告即可知悉各項貨物之單價及歷次訂購貨物之總
    價額，參以被告於98年5月至同年9月仍繼續向原告訂購貨物
    等情，堪認被告對原告所提出之貨物價格並無異議。又該報
    價單既已載明係「展示特惠價」或「爾後訂貨特惠」之價格
    ，故被告以其向原告拿的貨物係用於展示，抗辯原告應再給
    予折扣優惠云云，即屬無據。另觀諸原告所提之歷次客戶對
    帳單，「本期合計」、「前期應收」、「營業稅」、「本期
    已收」、「預收款」、「總應收款」等欄位大多保持空白，
    足見該客戶對帳單僅係該時期被告訂購貨物之品項、數量及
    單價之證明，被告實際積欠原告之貨款數額，仍應以被告訂
    購之貨款總金額，扣除被告已清償之金額為準。
  (二)被告向原告購買燈具及配件之總價款合計為 325,243元（不
    含營業稅，若含營業稅為 341,505元），有客戶交易明細表
    、報價單、銷貨單、客戶對帳單等件影本附卷可憑，而依報
    價單所載：「備註：1.以上報價不含安裝，不含稅。…」，
    堪認兩造所談價金是未稅價，且兩造未特別約定由何人負擔
    營業稅，此為兩造所不爭執，至於原告主張兩造約定不開立
    統一發票，然為被告所否認，原告復未提出其他證據證明，
    此部分主張，不足採信。按營業稅之納稅義務人為銷售貨物
    之營業人，加值型及非加值型營業稅法第2條第1項定有明文
    ，兩造既未特別約定由買受人負擔營業稅，營業稅額部分依
    法應由銷售貨物之原告負擔，自不在原告得請求範圍，而原
    告自承被告已給付價款279,145元，就所餘貨款46,098元（3
    25,243元－279,145元＝46,098元），被告自有給付義務。
五、綜上所述，原告依買賣之法律關係請求被告給付46,098元，
    及自支付命令送達翌日即99年10月30日起至清償日止，按週
    年5%計算之利息，為有理由，應予准許，逾此範圍之請求為
    無理由，應予駁回。
六、被告敗訴部分，依民事訴訟法第436條之20規定，應依職權
    宣告假執行。
七、本件訴訟費用即第一審裁判費1,000元，由被告負擔。
中    華    民    國   100    年    3     月    24    日
                  基隆簡易庭法  官  陳湘琳
以上正本係照原本作成。
對於本件判決如有不服，應於收受送達後20日內向本院提出上訴
書狀，上訴於本院合議庭，並按他造當事人之人數附具繕本。
當事人之上訴，非以判決違背法令為理由不得為之，上訴狀應記
載上訴理由，表明下列各款事項：
(一)原判決所違背之法令及其具體內容。
(二)依訴訟資料可認為原判決有違背法令之具體事實。
中    華    民    國   100    年    3     月    24    日
                            書記官  洪佳如